Inventaris van het archief van het Directoraat-Generaal Volksgezondheid van het ministerie van Welzijn, Volksgezondheid en Cultuur en haar taakvoorgangers, (1913) 1946-1982 (1989)
Nationaal Archief, Den Haag
Ministerie van Sociale Zaken: Directoraat-Generaal Volksgezondheid
DG Volksgezondheid
1913-1989
merendeel 1946-1982
S26
70.70 meter; 3359 inventarisnummers.
Normale geschreven, getypte en gedrukte documenten, geen bijzondere handschriften
Nationaal Archief, Den Haag
Ministerie van Welzijn, Volksgezondheid en Cultuur en haar taakvoorgangers
Het Directoraat-generaal van de Volksgezondheid bestond uit een veelvoud van (staf-)afdelingen, directies en bureaus. Hierdoor waren de taken ook zeer divers. De voornaamste taken waren het voorbereiden, uitvoeren en evalueren van diverse beleidsvraagstukken en wetgeving op het gebied van bestuurlijke vraagstukken van algemene aard; het volksgezondheidsbeleid; verzekeringszaken binnen de Ziekenfondswet en de AWBZ; het bouwen en evenwichtig verspreiden van voorzieningen in de gezondheidszorg; structurering van de samenwerking tussen medische, paramedische beroepen en welzijnsvoorzieningen; de registratie en opleiding van de beroepsbeoefenaren en beslissingen over toelating van houders van buitenlandse diploma’s op dit gebied; voedingsaangelegenheden en productveiligheid; geneesmiddelen, medische hulpmiddelen en infectieziekten; drankwetzaken en verslavingsaangelegenheden.
Archiefvorming
Geschiedenis van de archiefvormer
Ministerie van Volksgezondheid, Welzijn en Sport.
De afdeling Volksgezondheid viel tot 1918 onder de verantwoordelijkheid van het ministerie van Binnenlandse Zaken. In 1918 werd het beleidsterrein ondergebracht bij het departement van Arbeid. Toen in 1933 het departement van Sociale Zaken werd ingesteld, werd volksgezondheid daar ondergebracht. In 1951, toen de tot dan toe grotendeels op liefdadigheid gebaseerde gezondheidszorg langzaam plaats begon te maken voor grotere overheidsbemoeienis op dat gebied, veranderde de naam van dit departement in Sociale Zaken en Volksgezondheid. In 1971 ontstond het ministerie van Volksgezondheid en Milieuhygiëne (VOMIL). In 1982 werd Milieuhygiëne bij het ministerie van Volkshuisvesting, Ruimtelijke Ordening en Milieubeheer (VROM) ondergebracht en werd het ministerie van Welzijn, Volksgezondheid en Cultuur (WVC) opgericht, nadat het besef van de samenhang tussen gezondheidszorg en maatschappelijke dienstverlening sterk was toegenomen binnen de overheidskringen. In 1994 vond er weer een wisseling plaats en ontstond het ministerie van Volksgezondheid, Welzijn en Sport (VWS). (http://www.minvws.nl/organisatie/geschiedenis/; zie ook verscheidene RIOs inzake Volksgezondheid)
Tot 1954 bestond het beleidsterrein ‘Volksgezondheid’ binnen het departement van Sociale Zaken en Volksgezondheid uit twee afdelingen. De ‘afdeling Volksgezondheid I’ (nationale gezondheidszaken) en de ‘afdeling Volksgezondheid II’ (internationale gezondheidszaken). In 1954 kwam daar verandering in en werd er een ‘directie Volksgezondheid’ in het leven geroepen. In 1964 werd de ‘directie Volksgezondheid’ een ‘Directoraat-generaal Volksgezondheid’ (DG Volksgezondheid). Het DG omvatte toen de volgende (hoofd) afdelingen: afdeling Algemene en Financiële Zaken; hoofdafdeling Medische Beroepen en Opleidingen; hoofdafdeling Gezondheidszorg; de hoofdafdeling Gezondheidsbescherming en de afdeling Kernenergie en Stralenbescherming.
In 1965 vond er een structuurwijziging plaats. Het DG Volksgezondheid kreeg, naast het bureau Algemene Zaken en het bureau Internationale Zaken twee directies onder zich. De eerste was de Directie Gezondheidsbescherming met de hoofdafdeling gezondheidsbescherming, waaronder de afdelingen Milieuhygiëne, afdeling Voedingsaangelegenheden, afdeling Besmettelijke Ziekten, Drankwet en Geneesmiddelenvoorziening vielen, en de hoofdafdeling Kernenergie en Stralenbescherming. De tweede directie betrof de Directie Gezondheidszorg met daaronder hoofdafdeling Gezondheidszorg I, hoofdafdeling Gezondheidszorg II en hoofdafdeling Medische Beroepen en Opleidingen.
‘Gezondheidsbescherming’ en de daarmee gerelateerde afdelingen vielen in 1967 niet meer onder het DG Volksgezondheid maar onder een apart ‘Directoraat voor de Gezondheidsbescherming’. Het DG Volksgezondheid kreeg de naam ‘Directoraat-generaal voor de Gezondheidszorg’. In 1968 is er weer sprake van een ‘Directoraat-generaal van de Volksgezondheid’. Gezondheidsbescherming en Gezondheidszorg werden onder dit Directoraat in twee directies opgesplitst. In 1969 vond er weer een structuurwijziging plaats.
De term ‘Gezondheidsbescherming’ werd niet meer gebruikt, in plaats hiervan kwam ‘Milieu- en Voedingshygiëne’.
In 1972 viel Volksgezondheid en Milieuhygiëne niet meer onder het departement Sociale Zaken maar onder een nieuw in het leven geroepen ministerie: ‘het ministerie van Volksgezondheid en Milieuhygiëne’. De ‘directie Milieu- en Voedingshygiëne’ viel niet meer onder het DG Volksgezondheid maar werd een apart ‘Directoraat-generaal voor de Milieu- en Voedingshygiëne’. De Directie voor de Volksgezondheid nam enkele taakgebieden over die voorheen onder Gezondheidsbescherming vielen, zoals Voedings- en Verslavingsaangelegenheden.
In 1981 en 1982 kende het DG Volksgezondheid de volgende organisatorische indeling: de Directieraad; het Algemeen Secretariaat; stafafdeling Epidemiologie en Informatica; stafbureau Beleidsontwikkeling; afdeling Volksgezondheid in Buitengewone Omstandigheden; hoofddirectie Financiering en Planning, waaronder de directie Verzekeringen en Kostenbeleid Gezondheidszorg en directie Planning en Bouw vallen; de hoofddirectie Gezondheidszorg, waaronder het bureau Tandheelkundige Gezondheidszorg, directie Algemene Gezondheidszorg, directie Gezondheidszorg, Beroepen en Opleidingen, en de hoofddirectie Gezondheidsbescherming met daaronder de directie Voeding- en Veterinaire Aangelegenheden en Productveiligheid, hoofdafdeling Geneesmiddelen, Medische hulpmiddelen en Infectieziekten, bureau Drankwetzaken en de afdeling Verslavingsaangelegenheden.
Samenvattend: alle afdelingen die (voorheen) onderdeel waren van het DG Volksgezondheid, zijn ook opgenomen in de organisatiestructuur van het DG uit 1981 en 1982. De indeling van de inventaris is daarom gebaseerd op deze organisatiestructuur. Hieronder volgen korte omschrijvingen van de voornaamste taken van deze directies en afdelingen.
Algemeen Secretariaat
Het Algemeen Secretariaat van het DG behandelt beleids- en bestuurlijke vraagstukken van algemene aard, coördineert aspecten van het beleid op het gebied van de gezondheidszorg, ook interdepartementaal, voert alle secretariaatswerkzaamheden uit voor de Directeur-generaal, de plaatsvervangende Directeur-generaal en de directieraad en zorgt voor uitvoering van en toezicht op de voortgang van de beleidsbeslissingen. Voorts valt hieronder de zorg voor de interne organisatie, personeelsaangelegenheden, interne voorlichting en financiële aangelegenheden op hoofdlijnen.
Afdeling Epidemiologie en Informatica
De afdeling zorgt voor bijdragen aan de beleidsvorming en uitvoering door het toegankelijk maken van bestaande onderzoeksgegevens en het starten en/of begeleiden van studies op het gebied van de epidemiologie, evenals het verstrekken van advies inzake ontwikkelingen op het terrein van de informatica en automatisering in de gezondheidszorg binnen het DG en Staatstoezicht.
Stafafdeling Beleidsontwikkeling
Het stafbureau initieert en coördineert de voorbereiding, uitvoering en evaluatie van het volksgezondheidsbeleid, voert hiertoe overleg met instanties binnen en buiten de departementale sfeer en biedt zonodig steun en aanvulling. Tot de taakstellingen behoort het ontwikkelen, analyseren en evalueren van beleidsinitiatieven en bijdragen aan de planning en programmering van de gezondheidszorg.
Afdeling Volksgezondheid in Buitengewone Omstandigheden
De afdeling treft dan wel stimuleert maatregelen om in ramp- en noodsituaties in het kader van de civiele verdediging te zorgen voor het zo goed mogelijk functioneren van de volksgezondheidvoorzieningen. Hieronder vallen de voorbereidingen van wettelijke voorzieningen in het kader van de noodwetgeving tussen de Directoraten-generaal van Volksgezondheid en Milieuhygiëne, het Rijksinstituut voor de Volksgezondheid en het Staatstoezicht op de Volksgezondheid.
Er wordt ook samengewerkt met andere onderdelen binnen de overheid en maatschappelijke organisaties zoals de NAVO en het Nederlandse Rode Kruis.
Directie Verzekeringen en Kostenbeleid Gezondheidszorg
De directie behandelt verzekeringszaken binnen de Ziekenfondswet en de AWBZ; de efficiëntie van de financiering zoals premies, subsidieregelingen en rijksbijdragen; houdt controle op de financiering en de uitvoering, evenals de behandeling van wettelijke regelingen en juridische zaken op het gebied van ziektekostenverzekeringen en budgettering in de gezondheidszorg. Verder houdt de directie zich bezig met de behandeling van internationale aangelegenheden op het gebied van de ziektekostenverzekeringen.
Directie Planning en Bouw
De directie bevordert het tot stand komen van doelmatige voorzieningen van inrichtingen voor de gezondheidszorg, de evenwichtige spreiding van deze voorzieningen, de samenwerking binnen het inrichtingswezen en het uitvoeren van de planning van voorzieningen en de juridische aspecten ervan in het kader van de Wet Ziekenhuisvoorzieningen. Voorts het verlenen van vergunningen voor de (ver)bouw van inrichtingen en het bewaken van de kostenontwikkeling tijdens een bouwperiode evenals de toepassing en uitvoering van de Garantieregeling inrichtingen voor de gezondheidszorg (in de garantieregeling is geregeld dat de minister van volksgezondheid aan instellingen die een voorziening voor de gezondheidszorg willen bouwen een garantie voor de benodigde geldleningen kan geven).
Bureau Tandheelkunde Gezondheidszorg
Het bureau wordt ingesteld in 1971 en houdt zich bezig met het beleid en de uitvoering van de tandheelkundige zorgverlening en de organisatie daarvan.
Directie Algemene Gezondheidszorg
De directie behartigt het beleid op het gebied van de (her-)structurering van de organisatie van de gezondheidszorg, waaronder de samenwerking tussen medische, paramedische beroepen en welzijnsvoorzieningen; het verbinden van de extramurale zorg met het inrichtingswezen en bemoeiingen met landelijke provinciale en regionale organisaties, zoals het kruiswerk, wijkgezondheidscentra in de eerstelijns en in de ambulante geestelijke gezondheidszorg en maatschappelijke dienstverlening. Het (mede)-voorbereiden van wettelijke maatregelen zoals wetgeving voor geestelijk gestoorden behoren ook tot het takenpakket.
Directie Gezondheidszorg, Beroepen en Opleidingen
De directie houdt zich bezig met de uitvoering van de Gezondheidswet en de Wet op de paramedische beroepen inzake de registratie en opleiding van de beroepsbeoefenaren en beslist over de erkenning en toelating van houders van buitenlandse diploma’s op dit gebied in Nederland.
Directie Voedingsaangelegenheden en Productveiligheid
De directie is belast met de beleidsontwikkeling en -uitvoering op het terrein van de bescherming van de gezondheid en veiligheid van de consument in het kader van onder meer de Warenwet, de Vleeskeuringswet, de Destructiewet, de Wet op de dierproeven en de Bestrijdingsmiddelenwet.
Hoofdafdeling Geneesmiddelen, Medische Hulpmiddelen en Infectieziekten
De hoofdafdeling draagt zorg voor het beleid en de uitvoering op het terrein van wetten over geneesmiddelen, opium, sera en vaccins, menselijk bloed, medische hulpmiddelen, bestrijding infectieziekten, opsporing ziekteoorzaken, quarantaine en internationale gezondheidszorg en bereidt hiervoor wettelijke regelingen.
Bureau Drankwetzaken
Het bureau behandelt alle onderwerpen die verband houden met de toepassing van de Drank- en Horecawet en eventuele wijzigingen van deze wet.
Afdeling Verslavingsaangelegenheden
De beleidsvoorbereidingen ten aanzien van de preventie van alcohol- en drugsmisbruik en opvang van risico’s die te maken hebben met het gebruik van alcohol en drugs is de taak van deze afdeling die hiervoor subsidieregelingen kan opstellen.
Geschiedenis van het archiefbeheer
De archieven zijn tot 1998 in Rijswijk en daarna in Steenbergen in verrijdbare stellingkasten in het semi-statische archief van het ministerie van WVC, en later VWS, opgeslagen. De archieven met betrekking tot de volksgezondheid van het ministerie van SZW en VOMIL zijn ondergebracht bij het nieuw gevormde ministerie van WVC en vervolgens bij VWS.
De verwerving van het archief
Het archief is in 2008 door Ministerie van VWS overgebracht naar het Nationaal Archief, krachtens artikel 23 van de Archiefwet 1995
De verwerving van het archief
Overbrenging van een overheidsarchief
Inhoud en structuur van het archief
01.01.01; 2.15
Inhoud
De te bewaren stukken zijn, vanwege de breedte van het DG Volksgezondheid, zeer divers. De meest voorkomende bewaarde stukken zijn Kamervragen, nota’s, het voorbereiden, tot stand komen en wijzigen van wetten, Koninklijke en Ministeriële Besluiten, onderzoeks- en adviesrapporten en adviezen aan de eigen en andere ministers. Verder omvat het archief een grote hoeveelheid agenda’s en notulen van verschillende werk- en stuurgroepen en commissies. Ook bevinden zich er stukken inzake personeelsaangelegenheden van afdelingen, diensten en instellingen en jaarverslagen en werkplannen van gezondheidscentra. Andere stukken betreffen aanvragen van vergunningen, erkenningen, begrotingsaangelegenheden en verslagen van inspectiebezoeken en symposia.
Selectie en vernietiging
Een redelijk klein deel van het archief kwam voor bewaring in aanmerking. Het blok besloeg oorspronkelijk 1872,625 meter. Hiervan is 79,5 meter bewaard. 1652,25 meter is vernietigd, 7,5 meter wordt vernietigd op termijn, 44,375 meter te bewaren dossiers van na 1982 is retour gestuurd naar de zorgdrager en 3 meter is teruggestuurd naar de zorgdrager vanwege een onbekende vernietigingstermijn.
Stukken die voor vernietiging in aanmerking kwamen zijn onder andere ter kennisgeving toegezonden stukken, stukken ter kennisname inzake verschillende projecten, vergaderverslagen op een lager niveau en administratieve en personele ondersteuning.
Aanvullingen
Navraag bij de ministeries van VROM en SZW wees uit dat zij geen archief hadden van deze organisatieonderdelen. Eerdere vernietiging heeft wel plaatsgevonden, maar alleen van ter kennisneming toegezonden stukken. Er kan worden aangenomen dat het archief compleet is. Er worden dus geen aanvullingen verwacht op dit archief.
Ordening van het archief
Voor de bewerking was het archief geordend volgens de Basis Archief Code, waar het Directoraat-generaal Volksgezondheid zelf een uitgewerkte versie van had samengesteld.
Na de bewerking zijn de archiefbescheiden opgedeeld in verschillende taakgebieden. Alle afdelingen die (voorheen) onderdeel waren van het DG Volksgezondheid, zijn ook opgenomen in de organisatiestructuur van het DG uit 1981 en 1982. De indeling van de inventaris is daarom gebaseerd op deze organisatiestructuur. Sommige taakgebieden zijn verder verdeeld in subrubrieken, welke tot doel hebben de verschillende werkterreinen inzichtelijker te maken.
Aanwijzingen voor de gebruiker
Openbaarheidsbeperkingen
Deels openbaar, deels beperkt openbaar (A).
Materiële beperkingen
Aanvraaginstructie
Openbare archiefstukken kunnen online worden aangevraagd en gereserveerd. U kunt dit ook via de terminals in de studiezaal van het Nationaal Archief doen. Om te kunnen reserveren dient u de volgende stappen te volgen:
U maakt een profiel aan op www.gahetna.nl, en logt vervolgens in
Via de archiefinventaris (alleen de beschrijvingen met rode nummers) selecteert u het gewenste archiefstuk door op de knop 'Reserveren' te klikken
In het volgende scherm geeft u aan op welke dag u het archiefstuk wilt inzien
Indien u zich bevindt in de studiezaal en een tafelnummer heeft ontvangen kunt u dit nummer vermelden. Als u geen tafelnummer heeft kunt u tafelnummer 777 laten staan
Vervolgens bevestigt u uw reservering door deze te versturen.
Verwant materiaal
Beschikbaarheid van kopieën
Verwante archieven
Het archief van de Afdeling Volksgezondheid over de periode 1918-1950 is in het verleden bewerkt door de CAS en overgebracht aan het Nationaal Archief. De toegang op dit archief vormt:
2.15.37 - Inventaris van het archief van het ministerie van Arbeid: Afdeling Volksgezondheid; Ministerie van Binnenlandse Zaken: Afdeling Volksgezondheid; Ministerie van Sociale Zaken: Afdeling Volksgezondheid (1902) 1918-1950 (1976).
Stukken van de Adviescommissie inzake het alcoholvraagstuk zitten tevens in inventaris 2.15.37.
Hierdoor zijn er verscheidene stukken uit het Algemeen Secretariaat ingedeeld bij de inventaris van het archief van de centrale organisatieonderdelen van het ministerie van Volksgezondheid en Milieuhygiëne en haar taakvoorgangers, 1949-1984 (toegangsnummer 2.15.64), inventaris van het archief van het Directoraat-generaal Internationale Zaken van het ministerie van Volksgezondheid en Milieuhygiëne en haar taakvoorgangers, (1940) 1949-1982 (toegangsnummer 2.15.66) en de inventaris van het archief van de commissies van het ministerie van Welzijn, Volksgezondheid en Cultuur en haar taakvoorgangers en gedeponeerde archieven, (1942) 1951-1984 (1986) (toegangsnummer 2.15.67) waar deze stukken beter bij thuishoorden.
Bijlagen
Lijst van gebruikte afkortingen
ADT
Alcohol, Drugs en Tabak
AGZ
Directie Algemene Gezondheidszorg
AS
Algemeen Secretariaat
BSG
Bureau Secretaris-generaal
CAD
Consultatiebureau voor Alcohol en Drugs
CAP
Centrale Afdeling Personeel
CRM
Ministerie van Cultuur, Recreatie en Maatschappelijk Werk
CRV
Centrale Raad voor de Volksgezondheid
DG
Directoraat-generaal
DGIZ
Directoraat-generaal Internationale Zaken
DGVGZ
Directoraat-generaal Volksgezondheid
EEG
Europees Economische Unie
DWZ
Bureau Drankwetzaken
GMI
Geneesmiddelen, Medische hulpmiddelen en Infectieziekten
GVO
Commissie Nationaal Plan Gezondheidsvoorlichting en -Opvoeding
E en I
Epidemiologie en Informatica
ISD
Interdepartementale Stuurgroep Drugs
ISG
Interdepartementale Stuurgroep Gehandicaptenbeleid
KO
Koninklijke Onderscheidingen
PB
Planning en Bouw
RIV
Rijksinstituut voor Volksgezondheid
STABO
Stafafdeling Beleidsontwikkeling
STIVA
Stafafdeling Internationale Volksgezondheidsaangelegenheden
UA
Uitsluitend Apotheek
UR
Uitsluitend Receptplichtig
VA
Voedingsaangelegenheden
VIBO
Volksgezondheid in Buitengewone Omstandigheden
VKG
Directie Verzekeringen, Kostenbeleid Gezondheidszorg
VMP
Verzekering, Marktwerking en Prijzen
VSA
Verslavingsaangelegenheden
VTA
Verzekeringen, tarieven en arbeidsvoorwaarden
VVP
Voeding en Veiligheid van Producten
WJA
Stafafdeling Wetgeving en Juridische Aangelegenheden
ZZT
Ziekenhuiszorg en Topzorg
Beschrijving van de series en archiefbestanddelen
- Algemeen Secretariaat, 01.
  - Het tot stand komen van de Gezondheidsnota 1966, met bijlagen, 1963-1968; 1-8; 7 pakken en 1 omslag
    5.121-0001-01 De minister onder wie volksgezondheid ressorteert
    - Schema Gezondheidsnota 1963-1964, 1
    - Informatiewinning 1964, 2
    - Voorstukken en commentaren 1964-1966, 3
    - Concept, met bijlagen 1965, 4
    - Concept van 1 augustus 1965, met bijlagen 1965, 5
    - Concept van 5 november 1965, met alfabetisch register 1965-1968, 6
    - Samenwerkingsafspraken 1966, 7; 1 omslag
    - Gezondheidnota 1966, 8
  - Organisatie, 01.1.
    - Overleg, 01.1.1.
      - Agenda's en notulen van de vergaderingen van de Directeur-generaal van de Volksgezondheid met de Geneeskundige Inspectie voor de Geestelijke Volksgezondheid, 1950-1961; 9-10; 1 omslag en 1 pak
        5.143-0145-01 Vakminister
        - 1950-1954, 9
        - 1955-1961, 10; 1 pak
      - Notulen van de vergaderingen van de Directeur-generaal van de Volksgezondheid met de afdelingshoofden (chefsvergadering), 1953-1976; 11-23; 4 omslagen en 9 pakken
        Met hiaat
        - 1953-1957, 11; 1 omslag
        - 1958-1962, 12
        - 1963-1964, 13; 1 omslag
        - 1965, 14; 1 omslag
        - 1966, 15; 1 omslag
        - 1968, 16
        - 1969, 17
        - 1970, 18
        - 1971, 19
        - 1972-1973, 20
        - 1974, 21
        - 1975, 22
        - 1976, 23
      - Agenda's en notulen van de vergaderingen van de Directeur-generaal van de Volksgezondheid met de hoofdinspecteurs van de Volksgezondheid, 1961-1966; 24-25; 2 pakken
        - 1961-1965, mei, 24
        - 1965, juni -1966, 25
      - Besluitenlijsten van de vergaderingen van de Directie Volksgezondheid, 1962-1963; 26; 1 pak
        5.143-0118-01 Vakminister
      - Periodiek verslag van het overleg van het Directoraat-generaal van de Volksgezondheid met de Geneeskundig Hoofdinspecteur voor het toezicht op de Levensmiddelen en Keuring van Waren, met bijlagen, 1962-1974; 27; 1 omslag
        De bijlagen gaan over personeelsformatie
        5.143-0144-01 Vakminister
      - Agenda's en notulen van de vergaderingen van de Directie Volksgezondheid met de Koninklijke Nederlandse Maatschappij tot Bevordering der Geneeskunst (KNMG), met bijlagen, 1962-1981; 28-30; 2 pakken en 1 omslag
        - 1962-1972, 28
        - 1973-1974, 29
        - 1981, 30; 1 omslag
      - Het wijzigingen van de organisatiestructuur van het Directoraat-generaal voor Internationale Zaken, de Directie voor Algemene Beleidsaangelegenheden en het Directoraat-generaal van de Volksgezondheid, met bijlage, 1964; 31; 1 omslag
        5.143-0133-01 Vakminister
      - Notulen van de vergaderingen van de Directeur-generaal van de Gezondheidszorg met de geneeskundige en de veterinaire hoofdinspecteurs van de Volksgezondheid inzake het voorbereiden voor het opzetten van een rabiësbureau, met bijlagen, 1966-1967; 32; 1 omslag
      - Notulen van de vergaderingen van de Directeur-generaal voor de Gezondheidsbescherming met de afdelingschefs (chefsvergadering), 1967-1968; 33; 1 pak
      - Agenda's en notulen van de vergaderingen van het ministerie met de Gezondheidsraad, met bijlagen, 1967-1976; 34-36; 3 pakken
        - 1967-1970, 34
        - 1971-1973, 35
        - 1974-1976, 36
      - Agenda's en notulen van de vergaderingen van de staatssecretaris en de Directeur-generaal van Volksgezondheid met hun ambtsgenoten van andere ministeries inzake de volksgezondheid, 1969-1978; 37; 1 omslag
        5.143-0319-01 Vakminister
      - Notulen van de vergaderingen tussen het ministerie en de Nederlandse Organisatie voor Toegepast Natuurwetenschappelijk Onderzoek (TNO), met bijlagen, 1974-1976; 38; 1 pak
        5.096-0064-01 Minister van Volksgezondheid, Welzijn en Sport
      - Agenda's en notulen van de vergaderingen van de Staf Gezondheidszorg, 1976-1978; 39-45; 7 pakken
        - 1976, april-december, 39
        - 1977, januari-juli, 40
        - 1977, augustus-december, 41
        - 1978, januari-mei, 42
        - 1978, juni-september, 43
        - 1978, oktober-november, 44
        - 1978, december, 45
      - Agenda's en notulen van de vergaderingen van de Directieraad Volksgezondheid, met bijlagen, 1976-1979; 46-84; 38 omslagen en 1 pak
        - 1976, januari-februari, 46
        - 1976, april-augustus, 47
        - 1976, september-oktober, 48
        - 1976, november-december, 49
        - 1977, maart-april, 50
        - 1977, mei-juni, 51
        - 1977, juli-augustus, 52
        - 1977, september, 53
        - 1977, oktober, 54
        - 1977, november-december, 55
        - 1978, januari-februari, 56
        - 1978, maart-april, 57
        - 1978, mei-juni, 58
        - 1978, juli I, 59
        - 1978, juli II, 60
        - 1978, augustus, 61
        - 1978, oktober, 62
        - 1978, november, 63
        - 1978, december, 64
        - 1979, januari I, 65
        - 1979, januari II, 66
        - 1979, februari, 67
        - 1979, maart I, 68
        - 1979, maart II, 69
        - 1979, april, 70
        - 1979, mei I, 71
        - 1979, mei II, 72